臺灣高等法院臺中分院刑事裁定
110年度聲字第2474號
聲  請  人  臺灣高等檢察署臺中檢察分署檢察官     
受  刑  人  謝啟川
上列聲請人因受刑人數罪併罰有二裁判以上，聲請定其應執行之
刑（聲請案號：110年度執聲字第1158號），本院裁定如下：
    主  文
謝啟川因犯如附表所示各罪所處之刑，有期徒刑部分應執行有期
徒刑陸年。
    理  由
一、聲請意旨略以：受刑人因廢棄物清理法數罪，先後經判決確
    定如附表。數罪中雖有刑法第50條第1項但書所列情形，惟
    受刑人已請求檢察官聲請定應執行刑，應依刑法第50條第2
    項、第53條、第51條第5款規定，定其應執行之刑，爰依刑
    事訴訟法第477條第1項聲請裁定等語。
二、按數罪併罰，有二裁判以上者，依刑法第51條之規定，定其
    應執行之刑；得易科罰金之罪與不得易科罰金之罪，受刑人
    請求檢察官聲請定應執行刑者，依刑法第51條規定定之；數
    罪併罰，分別宣告其罪之刑，若宣告多數有期徒刑者，於各
    刑中之最長期以上，各刑合併之刑期以下，定其刑期，但不
    得逾30年。刑法第53條、第50條第2項、第51條第5款分別定
    有明文。
三、經查，受刑人謝啟川因犯附表所示之罪，分別經臺灣高等法
    院、臺灣桃園地方法院及本院判決處如附表所示之刑，均經
    確定在案，有該案件之判決書及臺灣高等法院被告前案紀錄
    表各1份在卷可稽。又受刑人所犯如附表編號1、3至6所示之
    罪係處以不得易科罰金之刑，如附表編號2、7所示之罪則係
    處以得易科罰金之刑，受刑人已就上開各罪請求檢察官向本
    院聲請定應執行刑乙情，有臺灣臺中地方檢察署刑法第50條
    第1項但書案件是否請求定應執行刑調查表在卷足稽。又受
    刑人所犯如附表編號1至2、3至6所示之罪，曾經定應執行之
    刑如附表1至2、3至6備註列所示，是本件更定執行刑時，應
    有不利益變更禁止原則之適用，本院應以受刑人所犯原各罪
    之宣告刑為基礎而裁量刑期，惟仍不得較上開各罪曾定之應
    執行刑與其他宣告刑之總和為重（最高法院104年度台抗字
    第778號裁定意旨參照）。另經本院函知受刑人於期限內陳
    述意見，經受刑人表示「無意見」，有本院110中分高刑道1
    10聲2474字第8999號函、本院刑事紀錄科囑託送達文件表稿
    及陳述意見調查表在卷可憑。茲聲請人以本院為上開案件犯
    罪事實最後判決之法院為前揭聲請，本院審核各案卷無誤，
    應予准許，並衡酌受刑人所犯如附表所示各罪之犯罪類型，
    其犯罪態樣、手段、所侵害法益及受刑人犯上開各罪之犯罪
    時間是否相近等情，以判斷受刑人所受責任非難重複之程度
    ，再斟酌受刑人犯數罪所反應人格特性，暨權衡各罪之法律
    目的及相關刑事政策，而為整體評價後，定其應執行之刑如
    主文所示。
四、爰依刑事訴訟法第477條第1項，刑法第50條第2項、第53條
    、第51條第5款，裁定如主文。
中　　華　　民　　國　 110　　年　　10　　月　　22　　日
            刑事第七庭   審判長法　官  梁  堯  銘
                               法　官  王  鏗  普
                               法　官  羅  國  鴻
以上正本證明與原本無異。
如不服本裁定，應於收受送達後5日內向本院提出抗告書狀（須
附繕本）。因疫情而遲誤不變期間，得向法院聲請回復原狀。

                               書記官  吳  姁  穗 

中　　華　　民　　國　　110 　年　　10　　月　　22　　日
【附表】受刑人謝啟川定應執行刑案件一覽表     編號  1 2 3 罪名  未依廢棄物清理法第41條第1項規定領有廢棄物清理、處理許可文件，從事廢棄物清理、處理罪 政府採購法第87條第3項之妨害投標罪   修正前廢棄物清理法第46條第4款後段之非法清理廢棄物罪 宣告刑  有期徒刑2年 有期徒刑5月 有期徒刑2年4月 犯罪日期  97年7月間起至97年10月22日 98年04月09日 101年01月09日至101年10月16日 偵查(自訴)機關年度案號  新北地檢97年度偵字第30437號、98年度偵字第3677、15864號 桃園地檢103年度偵字第18122號 臺中地檢101年度偵字第13169、18530、22293、26010、26773號、102年度偵字第2151、10813、14910、16491、16821、17063、17103 、17472、18518、18520、18521、18737、18739、18742、19181 、19362、19748號 最後事實審 法院 臺灣高等法院 臺灣桃園地方法院 臺灣高等法院臺中分院  案號 102年度上更一字第105號 105年度簡字第134號 108年度重上更一字第15號  判決日期 103年04月02日 105年07月19日 109年07月21日 確定 判決 法院 最高法院 臺灣桃園地方法院 最高法院  案號 103年度台上字第2952號 105年度簡字第134號 109年度台上字第4786號  確定日期 103年08月21日 105年08月22日 110年03月04日 是否為得易科罰金之案件  不得易科罰金 不得易服社會勞動 得易科罰金 得易服社會勞動 不得易科罰金 不得易服社會勞動 備  註  新北地檢103年執字第15747號【編號1、2已定刑2年2月（106執更1312），本件以假釋期滿】 桃園地檢105年度執字第10199號【編號1、2已定刑2年2月（106執更1312），本件以假釋期滿】 臺中地檢110年度執字第4689號（編號3至6已定刑4年） 
受刑人謝啟川定應執行刑案件一覽表     編號  4 5 6 罪名  修正前廢棄物清理法第46條第4款後段之非法清理廢棄物罪 修正前廢棄物清理法第46條第4款後段之非法清理廢棄物罪 修正前廢棄物清理法第46條第4款後段之非法清理廢棄物罪 宣告刑  有期徒刑2年3月 有期徒刑2年1月 有期徒刑1年11月 犯罪日期  100年06月02日至100年09月14日 100年12月11日至100年12月18日 100年09月23日至100年11月30日 偵查(自訴)機關年度案號  臺中地檢101年度偵字第13169、18530、22293、26010、26773號、102年度偵字第2151、10813、14910、16491、16821、17063、17103 、17472、18518、18520、18521、18737、18739、18742、19181 、19362、19748號 臺中地檢101年度偵字第13169、18530、22293、26010、26773號、102年度偵字第2151、10813、14910、16491、16821、17063、17103 、17472、18518、18520、18521、18737、18739、18742、19181 、19362、19748號 臺中地檢101年度偵字第13169、18530、22293、26010、26773號、102年度偵字第2151、10813、14910、16491、16821、17063、17103 、17472、18518、18520、18521、18737、18739、18742、19181 、19362、19748號 最後事實審 法院 臺灣高等法院臺中分院 臺灣高等法院臺中分院 臺灣高等法院臺中分院  案號 108年度重上更一字第15號 108年度重上更一字第15號 108年度重上更一字第15號  判決日期 109年07月21日 109年07月21日 109年07月21日 確定 判決 法院 最高法院 最高法院 最高法院  案號 109年度台上字第4786號 109年度台上字第4786號 109年度台上字第4786號  確定日期 110年03月04日 110年03月04日 110年03月04日 是否為得易科罰金之案件  不得易科罰金 不得易服社會勞動 不得易科罰金 不得易服社會勞動 不得易科罰金 不得易服社會勞動 備  註  臺中地檢110年度執字第4689號（編號3至6已定刑4年） 臺中地檢110年度執字第4689號（編號3至6已定刑4年） 臺中地檢110年度執字第4689號（編號3至6已定刑4年） 
受刑人謝啟川定應執行刑案件一覽表     編號  7 以下空白  罪名  修正前廢棄物清理法第48條之申報不實罪   宣告刑  有期徒刑6月   犯罪日期  100年1月至101年10月   偵查(自訴)機關年度案號  臺中地檢101年度偵字第13169、18530、22293、26010、26773號、102年度偵字第2151、10813、14910、16491、16821、17063、17103 、17472、18518、18520、18521、18737、18739、18742、19181 、19362、19748號   最後事實審 法院 臺灣高等法院臺中分院    案號 108年度重上更一字第15號    判決日期 109年07月21日   確定 判決 法院 臺灣高等法院臺中分院    案號 108年度重上更一字第15號    確定日期 109年08月24日   是否為得易科罰金之案件  得易科罰金 得易服社會勞動   備  註  臺中地檢110年度執字第4690號